【裁判字號】    98,訴,2205
【裁判日期】    981130
【裁判案由】    毒品危害防制條例
【裁判全文】
臺灣板橋地方法院刑事判決              98年度訴字第2205號
公  訴  人  臺灣板橋地方法院檢察署檢察官
被      告  甲○○
上列被告因違反毒品危害防制條例案件，經檢察官提起公訴（98
年度偵字第7137號），本院判決如下：
    主  文
甲○○無罪。
    理  由
一、公訴意旨略以：被告甲○○前因偽造貨幣案件，經臺灣板橋
    地方法院以91年度訴字第1594號判處有期徒刑3 年2 月確定
    ，又因施用毒品案件，經臺灣桃園地方法院以93年度桃簡字
    第332 號判處有期徒刑4 月確定，兩案接續執行，因縮短刑
    期假釋出監並付保護管束後，於民國96年3 月27日保護管束
    期滿，未經撤銷假釋，視為執行完畢。詎其仍不知悔改，基
    於轉讓第二級毒品安非他命之犯意，於97年10月下旬某日及
    同年月25日，在當時位於臺北縣三重市○路○街44巷9 號2
    樓之居所內，先後無償轉讓約0.6 公克之安非他命予乙○○
    以供其施用2 次。因認被告甲○○所為涉犯毒品危害防制條
    例第8 條第2 項轉讓第二級毒品罪嫌
二、按犯罪事實應依證據認定之，無證據不得認定犯罪事實；又
    不能證明被告犯罪者，應諭知無罪之判決；刑事訴訟法第15
    4 條第2 項、第301 條第1 項分別定有明文。又犯罪事實之
    認定，應憑證據，如未能發現相當證據，或證據不足以證明
    ，自不能以推測或擬制之方法，以為裁判基礎。次按認定不
    利於被告之事實，須依積極證據，苟積極證據不足為不利於
    被告事實之認定時，即應為有利於被告之認定，更不必有何
    有利之證據（參照最高法院30年上字第816 號判例意旨）。
    再按刑事訴訟法上證明之資料，無論其為直接證據或間接證
    據，均須達於通常一般之人均不致於有所懷疑，而得確信其
    為真實之程度，始得據為有罪之認定，倘其證明尚未達到此
    一程度，而有合理之懷疑存在時，致無從形成有罪之確信，
    根據「罪證有疑，利於被告」之證據法則，即不得遽為不利
    於被告之認定（參照最高法院76年台上字第4986號判例意旨
    ）。
三、本件公訴人認被告涉有轉讓第二級毒品罪嫌，無非以上揭事
    實，業據證人乙○○於偵查中指證明確資為依據。訊據被告
    堅決否認有上揭犯行，辯稱：伊有幫乙○○交保，交保後乙
    ○○就住在伊住處，乙○○有時跟伊要錢，伊有給乙○○零
    用錢，但絕對沒有提供乙○○毒品等語。
四、證據能力：按被告以外之人於審判外之陳述，雖不符前4 條
    之規定，而經當事人於審判程序同意作為證據，法院審酌該
    言詞陳述或書面陳述作成時之情況，認為適當者，亦得為證
    據。當事人或辯護人於法院調查證據時，知有第159 條第1
    項不得為證據之情形，而未於言詞辯論終結前聲明異議者，
    視為有前項之同意。刑事訴訟法第159 條之5 定有明文。本
    案被告於本院審理時對於檢察官所提各項證據方法之證據能
    力，均表示「沒意見」，且本案言詞辯論終結前，被告並未
    爭執被告以外之人於審判外之言詞或書面陳述，無證據能力
    ，揆諸上開規定，應視為被告已同意上開各該證據方法得作
    為證據，而本院審酌上開各該證據均非非法取得之證據，並
    無證據力明顯過低之情形，復經本院於審判期日就上開證據
    依法進行調查、辯論，依法自有證據能力，附此敘明。
五、經查：
(一)、證人乙○○固於警詢及偵查中證稱於97年10月間有向被告拿
    過2 次安非他命等語（詳如下述(二)），然此並無法即斷言證
    人乙○○之陳述係與真實相符，欲以渠等之證言，以為被告
    之論罪依據，仍應調查其他證據，以證明其之上開證詞與事
    實相符；且證人乙○○係因違反毒品危害防制條例案件遭通
    緝，於98年1 月19日為三重分局緝獲，始供出上情，此有乙
    ○○調查筆錄1 份在卷可憑（見98年度偵字第7137號偵查卷
    第12頁），而毒品危害防制條例第17條則有犯非法施用毒品
    罪之人供出毒品來源因而破獲者，得因而減輕其刑之規定，
    因此其若供出毒品來源，尤須注意其供詞與其他事證相符，
    以確保其供詞之正確性，以免其任行供出非毒品上源之他人
    ，以僥倖冀圖減刑。
(二)、證人乙○○歷次證述內容如下：
１、於警詢中證稱：「．．．我所吸食安非他命向甲○○之女子
    購買共2 次，第1 次是於97年10月下旬在三重市○路○街甲
    ○○租屋處以新臺幣2 千元向甲○○購買安非他命1 小包
    0.6 公克。第2 次大約也是在97年10月25日左右在三重市○
    路○街甲○○租屋處以新臺幣2 千元購買1 小包0.6 公克。
    ．．．」等語（見同上偵查卷第13頁）。
２、於偵查中證稱：「我是去年10月經過三重時看到被告在那裡
    賣香腸，我有去找過她，我沒有向她買安非他命。（為何向
    警察稱有向被告購買安非他命？）我不是向她買，我是去找
    被告，她問我要不要用一點，我就和她一起施用安非他命，
    我印象中是去年10月下旬我有去被告住處找她2 次，2 次都
    是她有拿一點安非他命，我們一起施用，我沒有給她錢過，
    施用的毒品是被告的．．．」等語（見上開偵查卷第36頁至
    第37頁）。查證人乙○○就伊向被告拿取毒品，究有無給付
    金錢之交易情節，前後供述之情節反覆不一，有前後不一致
    之情形，其證詞顯有瑕疵可指，自難遽予採信。
(三)、此外，本案並未查獲第二級毒品安非他命或被告所有供販賣
    或轉讓安非他命之工具如電子秤、天秤等分裝工具以為秤量
    之用，亦無人睹見被告與證人乙○○有交易行為，故無法單
    憑證人乙○○上述有瑕疵之證詞，即認被告有轉讓安非他命
    之犯行。
六、綜上所述，本院尚難單憑證人乙○○上述之證詞，而在別無
    其他積極客觀補強證據可資證明證人乙○○之證詞確屬實在
    之情況下，遽認被告確有轉讓安非他命之犯行。從而，檢察
    官所提被告轉讓第二級毒品犯行之證據，無從使本院形成無
    合理懷疑之心證。此外，復查無其他積極證據足資證明被告
    確有轉讓第二級毒品之犯行，揆諸前揭說明，自應為被告無
    罪之諭知，以免冤抑。
據上論斷，應依刑事訴訟法第301條第1項，判決如主文。
本件經檢察官陳宣每到庭執行職務。
中    華    民    國    98    年    11    月    30    日
                  刑事第十五庭  審判長法  官  吳幸娥
                                      法  官  許炎灶
                                      法  官  廖欣儀
以上正本證明與原本無異
如不服本判決，應於判決送達後10日內敘明上訴理由，向本院提
出上訴狀 (應附繕本)，上訴於臺灣高等法院。其未敘述上訴理
由者，應於上訴期間屆滿後20日內向本院補提理由書「切勿逕送
上級法院」。
                                      書記官  黃頌棻
中    華    民    國    98    年    11    月    30    日


司法院資訊處製作；財團法人民間司法改革基金會備份。
